臺灣新竹地方法院民事裁定  
111年度抗字第25號
抗  告  人  元熙科技股份有限公司

法定代理人  許湘熙  
相  對  人  羅健端  


上列當事人間聲請選派檢查人事件，抗告人對於民國111年3月31
日本院108年度司字第14號裁定提起抗告，本院裁定如下：
    主  文
抗告駁回。
抗告程序費用由抗告人負擔。
    理  由
一、按繼續六個月以上，持有已發行股份總數百分之一以上之股
    東，得檢附理由、事證及說明其必要性，聲請法院選派檢查
    人，於必要範圍內，檢查公司業務帳目、財產情形、特定事
    項、特定交易文件及紀錄，公司法第245條第1項定有明文。
    上開事件，法院為裁定前，應依非訟事件法第172條第2項規
    定，訊問利害闗係人。法院選派之檢查人，與法院間存有委
    任關係，依民法第549條第1項規定，得隨時終止委任契約，
    倘其向法院辭任時尚未完成檢查事務，符合法定資格之股東
    ，自非不得聲請法院另行選派檢查人。
二、本件相對人主張其為抗告人公司之股東，自民國106年7月起
    ，持有該公司已發行股份總數2.49%，前依公司法第245條第
    1項規定，聲請選派檢查人，檢查抗告人公司之業務帳目等
    ，業經本院於109年3月25日以108年度司字第14號裁定選派
    彭賢茂會計師為抗告人公司之檢查人，檢查該公司自106年7
    月起之業務帳目及財產情形暨如原裁定附表所示特定交易文
    件及紀錄，復經本院109年度抗字第38號裁定駁回抗告人之
    抗告、臺灣高等法院109年度非抗字第100號裁定駁回抗告人
    之再抗告確定，有各該裁定可稽。嗣彭賢茂會計師以「因個
    人因素無法順利完成檢查人工作」為由，於110年2月8日具
    狀辭任檢查人（見原法院卷第391頁），經原裁定准予解任
    在案。是依上開說明，相對人聲請另行選派檢查人，進行上
    開檢查工作，自屬有據。原法院已函請兩造就檢查人人選表
    示意見，抗告人收受該函後未表示意見，相對人則具狀表示
    並無特定人選（見原法院卷第401、405、413頁）。原裁定
    審酌社團法人臺灣省會計師公會推薦黃則翰會計師擔任檢查
    人（見原法院卷第415頁），依其簡歷表所載學經歷，應具
    檢查公司業務帳目及財產之專長，足以勝任本件檢查人職務
    等情，因而選派黃則翰會計師為抗告人之檢查人，檢查該公
    司自106年7月起之業務帳目及財產情形暨如原裁定附表所示
    特定交易文件及紀錄，經核於法並無不合。抗告論旨略以：
    黃則翰會計師甫於110年8月3日辭任英瑞國際股份有限公司
    獨立董事，依其辭任理由，堪認其擔任該公司獨立董事期間
    ，未善盡監督職責云云，究屬抗告人之主觀臆測，尚與黃則
    翰會計師客觀上具備檢查事務專業能力之認定，不生影響。
    抗告人執此指摘原裁定關於選派檢查人部分不當，聲明廢棄
    ，非有理由。
三、據上論結，本件抗告為無理由，依非訟事件法第46條、第21
    條第2項，民事訴訟法第495條之1第1項、第449條第1項、第
    95條、第78條，裁定如主文。
中　　華　　民　　國　　111 　年　　5 　　月　　31　　日
                  民事第一庭　審判長　法　官  梁玉芬
                                      法　官  李珮瑜
                                      法　官　李宇璿
以上正本係照原本作成。                   
如不服本裁定，僅得於收受本裁定正本送達後10日內，以適用法
規顯有錯誤為理由，向本院提出再抗告狀（須附繕本及繳納再抗
告裁判費新臺幣1,000元）。
中　　華　　民　　國　　111 　年　　5 　　月　　31　　日
                                      書記官  呂聖儀